臺灣桃園地方法院刑事判決　　　　　　　93年度易字第1293號
公　訴　人　臺灣桃園地方法院檢察署檢察官
被　　　告　庚○○　男　33歲.
上列被告因竊盜案件，經檢察官提起公訴（93年度偵字第14173號）
，及移送併案審理（93年度偵字第16843 號），本院合議庭裁定
改依簡式審判程序，判決如下：
    主    文
庚○○連續竊盜，累犯，處有期徒刑壹年，機車鑰匙肆支，均沒
收。
    事    實
一、庚○○有下列前案紀錄，後述(六)所示案件執行完畢，構成累
    犯：
  (一)前因違反麻醉藥品管理條例案件，經本院於民國八十年二月
    二十日以八十年易字第三０九號判決判處有期徒刑六月確定
    ，於八十年七月二十二日執行完畢。
  (二)復因違反麻醉藥品管理條例等案件，經本院於八十二年十二
    月九日，以八十二年度訴字第一五九二號判決判處應執行有
    期徒刑十一月確定，於八十三年十二月二十三日執行完畢。
  (三)又因違反麻醉藥品管理條例案件，經本院於八十七年二月六
    日，以八十七年度訴緝字第八號判決判楚有期徒刑八月確定
    。
  (四)再因偽造有價證券案件，經本院於八十七年一月二十日，以
    八十六年度訴字第一七九三號判決判處有期徒刑三年六月確
    定。與上開(三)所示案件合併執行，於八十八年十二月二十四
    日縮短刑期假釋，縮短刑期後刑期期滿日期為九十年十月三
    十一日。
  (五)假釋期間，又因竊盜案件，經本院中壢簡易庭於九十年三月
    十二日以九十年壢簡字第二二０號判決判處有期徒刑三月，
    如易科罰金，以三百元折算一日確定。
  (六)復因收受贓物案件，經本院中壢簡易庭於九十年三月十九日
    ，以九十年壢簡字第二二一號判決判處有期徒刑二月，如易
    科罰金，以三百元折算一日確定。與上開(四)所示案件之撤銷
    假釋之殘餘刑期以及(五)所示案件合併執行，於九十二年十一
    月二十一日執行完畢。
  (七)又因竊盜等案件，經本院於九十三年七月三十日，以九十三
    年簡字第三四０號判決判處有期徒刑六月，如易科罰金，以
    三百元折算一日，於九十三年九月十六日確定，現正在執行
    中。
二、庚○○詎不知悛悔，基於意圖為自己不法所有之概括犯意，
    連續為下列竊盜犯行：
  (一)於九十三年八月二十五日下午五時許，在桃園縣中壢市新民
    市場內，持其在路邊拾獲無人所有之一串鑰匙（有二支鑰匙
    ）竊取吳陳新蘭所有，現由乙○○管領使用，價值約新臺幣
    （下同）五千元之車牌號碼ＺＤＧ—五六一號輕型機車一部
    ，得手後旋棄置上開新民市場他處。
  (二)於九十三年八月三十一日上午六時許，在桃園縣中壢市○○
    街六八號前，持上開已成為其所有之自備一串鑰匙竊取利王
    完妹所有，現由甲○○管領使用，價值約八千元之車牌號碼
    ＳＪＣ—三六七號輕型機車，得手後供為代步之用，迨至九
    十三年九月一日下午六時許，為警在桃園縣平鎮市○○街復
    旦國小旁查獲，並扣得其所有供竊取機車所用之上開一串機
    車鑰匙，並向警員供出其所為上開(一)所示竊盜情事。
  (三)於九十三年九月十五日上午六時許，在桃園縣中壢市○○路
    某處，見戊○○所有，價值約五千元之車牌號碼ＩＴＧ—Ｏ
    九三號重型機車之行李廂未上鎖，在其內翻尋取得機車鑰匙
    後，持上開機車鑰匙開啟該重型機車電門鎖後發動引擎，而
    騎乘該部重型機車離去，得手後亦供為代步之用，迨至九十
    三年九月十六日上午十二時三十分，在桃園縣中壢市○○路
    與中光街口為警查獲，並扣得非其所有之上開機車鑰匙一支
    。
  (四)於九十三年九月十八日七時左右，在桃園縣平鎮市○○路六
    六巷八號前，持其在路邊拾獲無人所有之鑰匙一支竊取己○
    ○所有，價值約五千元車牌號碼ＪＪＵ—九三七號重型機車
    一部，得手後將之棄置在桃園縣中壢市○○路六十號騎樓處
    。
  (五)於九十三年九月二十二日中午十二時左右，在桃園縣平鎮市
    ○○路○段五六號處，持其已成為所有上開(四)所示之鑰匙竊
    取葉志銘所有，現由丁○○管領使用，價值約五千元之車牌
    號碼ＩＴＵ—九八六號之重型機車一部，得手後供其代步之
    用，迨至九十三年九月二十九日下午十三時三十分許，騎乘
    該部機車行經桃園縣中壢市○○○路與興國路口，為警查獲
    ，並扣得上開鑰匙一支。
  (六)於九十三年十月二十日下午十四時許，在桃園縣平鎮市○○
    街二四巷八號之三前，持其在路邊拾獲無人所有之鑰匙一支
    竊取陳嘉俊所有，現由丙○○管領使用停放在路邊，價值約
    一萬元之車牌號碼ＩＷＡ—三三九號重型機車，得手後供為
    代步之用，迨至九十三年十月二十三日八時十分騎乘該部重
    型機車，行經桃園縣中壢市○○路與廣州路口時，為警查獲
    ，並扣得已成為其所有之上開機車鑰匙一支。
三、案經桃園縣警察局中壢分局報告臺灣桃園地方法院檢察署檢
    官偵查起訴及移送併案審理。
    理    由
一、按刑事訴訟法第二百七十三條之一規定除被告所犯為死刑、
    無期徒刑、最輕本刑為三年以上有期徒刑之罪、或高等法院
    管轄第一審案件者外，於審判期日前之程序進行中，被告先
    就被訴事實為有罪之陳述時，審判長得告知被告簡式審判程
    序之旨，並聽取當事人、代理人、辯護人及輔佐人之意見後
    ，裁定進行簡式審判程序。經查，本件被告庚○○被訴竊盜
    一案，非前開不得進行簡式審判程序之案件，經被告於本院
    審理時就被訴事實為有罪之陳述，且經本院告知被告簡式審
    判程序之旨，聽取被告及檢察官之意見後，爰依右開刑事訴
    訟法第二百七十三條之一之規定，當庭裁定改依簡式審判程
    序審判之，合先敘明。
二、右揭犯罪事實，業經被告庚○○於本院審理中均坦承不諱，
    核與被害人乙○○、甲○○、戊○○、己○○、丁○○及丙
    ○○等人於警詢指述之遭竊情節相符，復有贓物認領保管收
    據六份、車輛竊盜及車牌失竊資料個別查詢報表—查詢車輛
    認可資料六份附卷可稽，此外，並有扣案鑰匙四支，足徵被
    告自白核與事實相符，洵堪採信。又被告庚○○本案之前基
    於意圖為自己不法所有之概括犯意，先於九十三年二月二十
    五日十三時許，在桃園縣中壢市○○街附近，因見由陳佳玲
    所使用而停於該處之車牌號碼ＩＯＤ—四七七號重型機車油
    箱旁插有非陳佳玲所有鑰匙乙支並未取下，遂趁機將該車發
    動竊走，得手後供己代步之用。復於九十三年三月八日十五
    時許，騎乘該竊得機車至徐茂斌位於桃園縣中壢市五權里上
    三座屋三十六之一號倉庫內，竊取鋼管五支變賣，為警當場
    查獲獲。被告該竊盜案件，經警移送臺灣桃園地方法院檢察
    署檢察官偵查後，於九十三年四月十四日以九十三年度偵字
    第四五七五號向本院提起公訴，並由本院於九十三年七月三
    十日以九十三年度簡字第三四０號判決判處被告有期徒刑六
    月，於九十三年九月十六日確定等情，有上開起訴書電腦列
    印本、本院九十三年度簡字第三四０號簡易判決處刑書電腦
    列印本、台灣高等法院被告全國前案紀錄表各一份附卷可稽
    。茲查，上開被告前案部分與本案起訴並經本院判決有罪部
    分，先後犯罪時間，相隔將近六月，時間並非緊接，況且，
    佐以被告於本院審理中供稱：「（你前次竊盜案件後，為何
    要要再偷？）沒有車子可以代步上班，所以看到有機車就起
    意偷，當作上班用的交通工具。」等語（見本院九十四年一
    月十四日審判筆錄），足見被告本案上開時間先後所為之竊
    盜犯行，係因當時欠缺交通工具而臨時起意為之，故本院認
    被告前案部分並非被告基於與本案同一概括犯意而為之，是
    與本案間無連續犯裁判上一罪關係，併此敘明。綜上，本案
    事證明確，被告犯行洵堪認定，應予依法論科。
三、核被告庚○○先後所為，均係犯刑法第三百二十條第一項之
    竊盜罪。被告先後六次竊盜犯行間，時間緊接，所犯構成要
    件相同，顯係基於概括犯意反覆為之，為連續犯，應依刑法
    第五十六條規定論以一罪，並加重其刑。公訴意旨雖僅就被
    告於事實欄二、(一)至(五)所示竊盜犯行提起公訴，惟被告於事
    實欄二、(六)所為之普通竊盜犯行，與上開經起訴部分，皆具
    有連續犯之裁判上一罪關係，依法本院自得併予審究。查被
    告有如事實欄一、(三)至(六)所示前案記錄，於九十二年十一月
    二十一日執行完畢，此有臺灣高等法院被告全國前案記錄表
    一份附卷可稽，其於刑之執行完畢後，五年以內再犯本件有
    期徒刑以上之罪，為累犯，應依刑法第四十七條規定加重其
    刑。爰審酌被告正值壯年，不思正途，為貪圖己用，竟連續
    竊取他人所有之財物，所為非是及其犯罪動機、目的、手段
    ，又其前已有麻醉藥品管理條例、竊盜等項前科，有上開刑
    案資料查註紀錄表及全國前案紀錄表在卷可參，品性非佳、
    生活狀況、智識程度、竊盜次數、被竊財物之價值，犯罪所
    生之損害，惟念其犯罪後坦承犯行，態度尚稱良好，及其罹
    患愛滋病等一切情狀，量處如主文所示之刑。
四、沒收：
  (一)扣案如卷附九十三年度保管字第四八五三號扣押物品清單編
    號一所示之鑰匙二支、九十三年度保管字第五五０八號扣押
    物品清單編號一所示之鑰匙一支、九十三年度保管字第六０
    二六號扣押物品清單編號一所示之鑰匙一支，均係被告在路
    邊拾獲無人所有鑰匙，業據被告於警詢供明在卷，而成為其
    所有之物，上開鑰匙均係被告所有且供本件犯罪所用之物，
    亦據被告供承在卷（見九十四年一月十四日簡式審判筆錄）
    ，爰依刑法第三十八條第一項第二款規定宣告沒收。
  (二)又本件被告於事實欄二、(三)竊盜罪所用之鑰匙，係被告在車
    牌號碼ＩＴＧ—Ｏ九三號重型機車之行李廂內翻尋取得之物
    ，並非屬於被告所有，爰不予宣告沒收，附此敘明。
據上論斷，應依刑事訴訟法第二百七十三條之一第一項、第二百
九十九條第一項前段，刑法第五十六條、第三百二十條第一項、
第四十七條、第三十八條第一項第二款，罰金罰鍰提高標準條例
第一條前段，判決如主文。
本案經檢察官廖先志到庭執行職務。
中　　華　　民　　國　　94　　年　　1 　　月　　28　　日
                  臺灣桃園地方法院刑事第十二庭
                            法　官　黃永定
以上正本證明與原本無異。
如不服本判決，應於送達後10日內，向本院提出上訴狀。
                            書記官　施春祝
中　　華　　民　　國　　94　　年　　1 　　月　　28　　日
附本案論罪科刑依據之法條:
刑法第三百二十條
意圖為自己或第三人不法之所有，而竊取他人之動產者，為竊盜
罪，處五年以下有期徒刑、拘役或五百元以下罰金。
意圖為自己或第三人不法之利益，而竊佔他人之不動產者，依前
項之規定處斷。
前二項之未遂犯罰之。
